臺灣屏東地方法院刑事判決　　　　　　　110年度訴字第549號
公　訴　人　臺灣屏東地方檢察署檢察官
被　　　告　鄭永富


上列被告因傷害案件，經檢察官提起公訴（110 年度偵字第9241
號），本院判決如下：
    主  文
本件公訴不受理。 
    理  由 
一、公訴意旨如起訴書所載（如附件）。
二、告訴乃論之罪，告訴人於第一審辯論終結前，得撤回其告訴
    ；又告訴經撤回者，法院應諭知不受理之判決，且得不經言
    詞辯論為之，刑事訴訟法第238 條第1 項、第303 條第3 款
    、第307 條分別定有明文。
三、本案被告鄭永富因傷害案件，經告訴人侯居易告訴後（見警
    卷第23頁），經檢察官提起公訴，認被告係犯刑法第277 條
    第1 項之傷害罪，依同法第287 條之規定須告訴乃論。茲據
    告訴人於本院審理中具狀聲請撤回其告訴乙情，有其出具之
    刑事撤回告訴狀1 紙、本院公務電話紀錄在卷可按（見本院
    卷第79、81頁），揆諸前開說明，爰不經言詞辯論，逕為諭
    知不受理之判決。
四、據上論斷，應依刑事訴訟法第303 條第3 款、第307 條，判
    決如主文。
本案經檢察官蔡榮龍提起公訴。
中    華    民    國   111    年    1     月    19    日
                  刑事第四庭  審判長法  官  黃柏霖
                                    法  官  林敬超
                                    法  官  錢毓華
以上正本證明與原本無異。
如不服本判決應於收受判決後20日內向本院提出上訴書狀，並應
敘述具體理由；其未敘述上訴理由者，應於上訴期間屆滿後20日
內向本院補提理由書（均須按他造當事人之人數附繕本）「切勿
逕送上級法院」。
中    華    民    國   111    年    1     月    19    日
                                    書記官  郭淑芳
附件：臺灣屏東地方檢察署檢察官起訴書1 份。
--------------------------------------------------------
【附件】
臺灣屏東地方檢察署檢察官起訴書
                                     110年度偵字第9241號
    被      告  鄭永富
上列被告因傷害案件，業經偵查終結，認應提起公訴，茲將犯罪
事實及證據並所犯法條分敘如下：
        犯罪事實
一、鄭永富（涉嫌妨害自由及恐嚇部分另為不起訴處分）於民國
    110 年2 月9 日20時30分許，在屏東縣○○鎮○○路000 號
    八大森林樂園（下稱八大樂園）入口處旁辦公室後方，見侯
    居易（八大樂園董事長，鄭永富為八大樂園合作廠商）開車
    駛至，乃質問侯居易同日上午雙方在辦公室起衝突之事而發
    生口角，鄭永富竟基於傷害之犯意，持現場撿得之木棍，毆
    打侯居易身體，致侯居易受有頭部外傷、腦震盪、頸部、前
    胸及背部擦傷、左手及左下肢挫傷等傷害。適曹國權（另為
    不起訴處分）駕車搭載樊君儀（另為不起訴處分）經過現場
    時發現雙方起衝突而下車勸阻。    
二、案經侯居易訴由屏東縣政府警察局潮州分局報告偵辦。
        證據並所犯法條
一、證據清單暨待證事實
┌──┬─────────────┬───────────┐
│編號│證  據  清  單            │待  證  事  實        │
├──┼─────────────┼───────────┤
│一  │被告鄭永富陳述（坦承持木棍│被告鄭永富持木棍毆打告│
│    │毆打告訴人侯居易，惟辯稱是│訴人侯居易。          │
│    │侯居易先動手，其持木棍反擊│                      │
│    │是自衛等語）。            │                      │
├──┼─────────────┼───────────┤
│二  │證人即告訴人侯居易於偵訊時│告訴人於上述時、地遭被│
│    │證述。                    │告持木棍毆打而身體受傷│
│    │                          │。                    │
├──┼─────────────┼───────────┤
│三  │同案被告曹國權之陳述（同案│被告毆打告訴人。      │
│    │被告曹國權開車搭載同案被告│                      │
│    │樊君儀經過現場時，發現被告│                      │
│    │與告訴人在打架而下車勸阻）│                      │
│    │。                        │                      │
├──┼─────────────┼───────────┤
│ 四 │同案被告樊君儀之陳述（同案│被告毆打告訴人。      │
│    │被告樊君儀為同案被告曹國權│                      │
│    │僱用之員工，當日搭乘由同案│                      │
│    │被告曹國權駕駛之車子經過現│                      │
│    │場時，發現被告與告訴人在打│                      │
│    │架而下車勸阻）。          │                      │
├──┼─────────────┼───────────┤
│ 五 │現場目擊證人潘清河偵訊時具│被告毆打告訴人。      │
│    │結之證述（證人潘清河當時於│                      │
│    │案發地點旁施作蒙古包）。  │                      │
├──┼─────────────┼───────────┤
│六  │告訴人提出之潮州安泰醫院診│告訴人遭被告毆打而身體│
│    │斷證明書。                │受傷。                │
├──┼─────────────┼───────────┤
│七  │偵卷所附警方補拍現場照片（│被告毆打告訴人之地點。│
│    │編號3-6）。               │                      │
└──┴─────────────┴───────────┘
二、核被告所為，係犯刑法第277條第1項傷害罪嫌。
三、依刑事訴訟法第251條第1項提起公訴。
    此  致
臺灣屏東地方法院
中    華    民    國   110    年    10    月    8     日
                              檢察官  蔡榮龍  
本件正本證明與原本無異
中    華    民    國   110    年    10    月   18     日
                              書記官  黄郁萍
附錄本案所犯法條全文
中華民國刑法第277條
傷害人之身體或健康者，處5 年以下有期徒刑、拘役或50萬元以
下罰金。
犯前項之罪，因而致人於死者，處無期徒刑或7 年以上有期徒刑
；致重傷者，處3 年以上10年以下有期徒刑。